【裁判字號】    95,交抗,861
【裁判日期】    951031
【裁判案由】    違反道路交通管理處罰條例
【裁判全文】
臺灣高等法院交通事件裁定             95年度交抗字第861號
抗  告  人
即受處分人  甲○○
上列抗告人因違反道路交通管理處罰條例案件，不服臺灣板橋地
方法院，中華民國95年9 月20日所為裁定（95年度交聲字第1380
號），提起抗告，本院裁定如下：
    主  文
抗告駁回。
    理  由
一、按受處分人不服第八條主管機關所為之處罰，得於接到裁決
    之翌日起20日內向管轄地方法院聲明異議；而交通法庭認聲
    明異議不合法律上之程式，且無從補正者，應以裁定駁回之
    ，道路交通管理處罰條例第87條第1 項、道路交通案件處理
    辦法第18條前段分別定有明文。另依道路交通管理處罰條例
    第87條規定向管轄法院聲明異議之期間，自裁決送達之翌日
    起算，並得依法扣除在途期間，道路交通案件處理辦法第12
    條亦定有明文。而當事人非居住於處罰機關所在之鄉、鎮、
    市（包括縣轄市、省轄市及院轄市），但居住於受理聲明異
    議案件法院之管轄區域者，依法院訴訟當事人在途期間標準
    第2條第1款中之「地方法院在途期間」欄所載日數，扣除在
    途期間，法院訴訟當事人在途期間標準第4 條第1款第2目亦
    規定甚明。
二、本件原處分機關因抗告人即異議人甲○○違反道路交通管理
    處罰條例第48條第1項第2款之行為，於民國95年1 月16日以
    板監裁字裁41-C00000000號裁處罰鍰新臺幣1,800 元，抗告
    人對前開處分不服，而向原處分機關聲明異議，原審以聲明
    異議已逾20日之法定期間，不合法律上程式為理由予以駁回
    ，其駁回異議之理由略以：「前開裁決書已由抗告人本人於
    95年1 月17日收受送達，有上揭違反道路交通管理事件裁決
    書及交通部公路總局臺北區監理所板橋監理站送達證書各乙
    紙在卷可稽（見交聲卷第10頁正背面），故上開裁決業已於
    95年1 月17日發生送達之效力。又原處分機關係位於臺北縣
    中和市○○路○段116號，抗告人於受處分當時住所則居住於
    臺北縣板橋市○○路○ 段40之3號4樓，並不在原處分機關所
    在之鄉、鎮、市，然屬原審法院之管轄區域內者，需依上開
    規定扣除原審法院管轄區域內在途期間2 日。是以上開裁決
    書業於95年1月17日發生合法送達之效力，加計在途期間2日
    ，則其異議期間之末日為95年2月8日，抗告人自應於此之前
    聲明異議，始為適法。抗告人前曾於95年3月2日提出聲明異
    議，本已逾合法異議期限，且復經其於該案（臺灣板橋地方
    法院95年度交聲字第371 號）調查中當庭以言詞撤回聲明異
    議，有該案95年3 月28日訊問筆錄存卷可稽（見交聲卷第23
    頁）。而抗告人遲至95年5 月24日再次聲明異議，有聲明異
    議狀上蓋用交通部公路總局臺北區監理所板橋監理站收文章
    印文可稽（見交他卷第2 頁），亦已逾首揭法律所定異議期
    間，其異議自屬不合法，應予駁回」等語。
三、本院查：本件裁決書業於95年1 月17日合法送達予抗告人，
    並由抗告人本人親自收受，而抗告人嗣於95年5 月24日始提
    起本件異議，有聲明異議狀上之交通部公路總局臺北區監理
    所板橋監理站收文章在卷足稽，此非交通部公路總局臺北區
    監理所板橋監理站函送抗告人之異議狀至原審法院之時間，
    是抗告人辯稱，95年5 月24日之聲明異議係監理站延誤時間
    云云，非有理由。是抗告人聲明異議顯已逾20日之法定異議
    期間，其聲明異議自不合法律上程式，原審法院認事用法並
    無不當。另抗告人坦承在95年度交聲字第371 號一案中，於
    原審法院95年3 月28日當庭撤回異議，抗告人嗣後已不諳法
    律等詞置辯，亦無理由。是抗告人之抗告意旨，核均無理由
    ，應予駁回。
據上論斷，應依道路交通案件處理辦法第26條，刑事訴訟法第41
2條，裁定如主文。
中    華    民    國    95    年    10    月    31    日
                  交通法庭審判長法  官  吳昭瑩
                                法  官  楊貴雄
                                法  官  王梅英
以上正本證明與原本無異。
不得再抗告。
                                書記官  陳盈璇
中    華    民    國    95    年    11    月    8     日


司法院資訊處製作；財團法人民間司法改革基金會備份。
